---
title: "Exercices Semaine 2"
---

```{r setup, include=FALSE}
knitr::opts_chunk$set(echo=TRUE, warning=FALSE, errors=FALSE, message=FALSE, results=TRUE, fig.width=8, fig.height=6)

```

## TD2

#### Exercise 1: Lancer la commande suivante

```{r}

library(rvest)
library(purrr)

list_tables <-
  session("https://fr.wikipedia.org/wiki/Liste_des_m%C3%A9daill%C3%A9s_olympiques") |>
  html_elements(".wikitable") |>
  html_table()

list_tables
```

L'objet contient une liste avec 6 éléments contenant différentes bases de données.

#### Exercise 2: On s'intéresse à la première table

```{r}
#Créer data_medailles_sport_ete contenant la première table de la liste 

data_medailles_sport_ete <- list_tables[[1]]

# Supprimer la première colonne, les noms de colonnes et la première ligne

data_medailles_sport_ete <- data_medailles_sport_ete[-1,-1]
colnames(data_medailles_sport_ete) <- NULL

# Renommer des colonnes 

colnames(data_medailles_sport_ete) <-  c("Discipline", "Annees", "Editions",
  "Epreuves_2020", "Or", "Argent", "Bronze", "Total", "Athletes_medailles",
  "Athletes_or")

#Coder en integer 

data_medailles_sport_ete[, 3:8] <- lapply(data_medailles_sport_ete[, 3:8], as.integer)

```

#### Exercise 3: Les 3 disciplines avec le plus de médailles distribuées

```{r}
library(tidyverse)
library(dplyr)

#Option avec le tidyverse

Top3_disciplines <- data_medailles_sport_ete |> arrange(desc(Total)) |> slice(1:3)

Top3_disciplines

#Une autre option avec la fct orderet regarder les 3 premiers

order(data_medailles_sport_ete$Total, decreasing=TRUE)


```

#### Exercise 4: Les 3 disciplines avec le moins d'épreuves en 2020

```{r}
data_medailles_sport_ete_ordonne_epreuves2020 <- data_medailles_sport_ete |> arrange(Epreuves_2020) |> slice(1:3)
data_medailles_sport_ete_ordonne_epreuves2020 ##Sélectionner les 6 dernières

```

#### Exercise 5: Calculer une fonction depuis qui représente depuis quelle année l'édition est au programme

```{r}
calcul_nb_editions_int <- function(depuis) {
  return(2024-depuis)
}

calcul_nb_editions_int(1896) ##Mettre l'année de commence au programme.

```

#### Exercise 6: Proposez une nouvelle fonction calcul_nb_editions_str qui prendra cette fois-ci en entrée des chaînes de caractères

```{r}

```

#### Exercice 8

```{r}
trouver_max_medaille <- function(dataframe, nom_colonne) {
    # Vérifier si la colonne existe dans le dataframe
    if (nom_colonne %in% names(dataframe)) {
      max_colonne <- max(dataframe[[nom_colonne]])
      return(max_colonne)
    } else {
      message("La colonne spécifiée n'existe pas dans le dataframe.")
      return(NULL)
    }
  }

max_total <- trouver_max_medaille(data_medailles_sport_ete, "Total")
print(paste("Le maximum de la colonne 'Total' est :", max_total))

```

#### **Exercice 8**
