---
title: "Exercices Semaine 1"
---

## TD1

```{r setup, include=FALSE}
knitr::opts_chunk$set(echo=TRUE, warning=FALSE, errors=FALSE, message=FALSE, results=TRUE, fig.width=8, fig.height=6)

```

#### Exercise 2

```{r}

#Renommer en data_ex
data_ex <- read.csv("C:/Users/yavav/Downloads/paris-2024-sites-olympiques-et-paralympiques-franciliens (1).csv", sep=";", dec=",", quote="\"", na.strings = NA)

#Noms et nature des colonnes 
str(data_ex)

#Nombre de lignes 
nrow(data_ex) #31 lignes
```

#### Exercise 3: Combien il y a-t-il de sites olympiques

```{r}
x <- 0

for (value in data_ex$sites_olympiques_paralympiques) {
  if (value == "Site olympique" | value == "Site olympique,Site paralympique") {
    x <- x + 1
  } } 

print(paste("Número de Sites olympiques:", x))

```

#### Exercise 4: Combien il y a-t-il de sites paralympiques

```{r}

y <- 0

for (value in data_ex$sites_olympiques_paralympiques) {
  if (value == "Site paralympique" | value == "Site olympique,Site paralympique") {
    y <- y + 1
  } } 

print(paste("Número de Sites paralympiques:", y))

```

#### Exercise 5: Quels sont les sites qui aceuillent plusieurs disciplines sportives

```{r}

#Ce code permet d'identifier le nom des sites qui aceuillent plus d'un sport
sites_plusieurs_sports <- data_ex[grepl(",", data_ex$sports), c("nom")]
sites_plusieurs_sports
```

#### Exercise 6: Quels sont les disciplines para-olympiques acceuillies dans ces sites franciliens

```{r}
disciplines_plusieurs_sports <- data_ex[grepl(",", data_ex$sports), c("nom", "sports")] 
disciplines_plusieurs_sports
```

#### Exercise 7: Sites qui aceuillent le plus de disciples différentes

```{r}
max_sports <- max(sapply(strsplit(data_ex$sports, ","),length))

files_max_sports <- which(sapply(strsplit(data_ex$sports, ","),length)==max_sports)

data_max_sports <- data_ex[files_max_sports, c("nom", "sports")]

data_max_sports
```

#### Exercise 8: Quel discipline aura lieu sur le plus grand nombre de sites ? Quels sont ces sites ?

```{r}


```

#### Exercise 9: A vol d’oiseau, quels sont les deux sites les plus proches ?

```{r}
#Libraires 

library(geosphere)
library(tidyr)

#Séparer les coordonnées géographiques en deux colonnes par la virgule 

data_ex <- separate(data_ex, geo_point, into = c("lat", "long"), sep = ", ")

# Fonction pour calculer la distance euclidienne

data_ex$lat <- as.numeric(data_ex$lat)
data_ex$long <- as.numeric(data_ex$long)

distances <- distHaversine(data_ex[, c("long", "lat")])
print(distances)

# Matrice pour garder les distances
distances <- matrix(NA, nrow = nrow(data_ex), ncol = nrow(data_ex))

# Calculer les distances entre toutes les coordonnées avec un boucle 
for (i in 1:(nrow(data_ex) - 1)) {
  for (j in (i + 1):nrow(data_ex)) {
    distances[i, j] <- distHaversine(
      c(data_ex$lat[i], data_ex$long[i]),
      c(data_ex$lat[j], data_ex$long[j])
    )
    distances[j, i] <- distances[i, j]  # Symétrie
  }
}

# Convertir la matirce en dataframe
distancies_df <- as.data.frame(distances)

# Imprimer le résultat
print(distancies_df)

#Le sites les plus proches
min_distance <- min(distancies_df, na.rm=TRUE)
min_distance 

#Min distances
min_distannce <- which(distancies_df==min_distance, arr.ind=TRUE)
min_distannce



```

On observe que la distance minimale est de 91.69 km, identifiée par min_distance. Min_distannce permet d'identifier la ligne et la colonne de la valeur 91.69 au sein de la matrice. Cela correspond aux noms des sites des colonnes 19 et 29 du dataframe data_ex. On observe que Stade BMX de Saint-Quentin-en-Yvelines et Vélodrome National de Saint-Quentin-en-Yvelines sont les sites les plus proches.

#### Exercise 10: Quels sont les sites les plus éloignés

```{r}
max_distance <- max(distancies_df, na.rm=TRUE)
print(max_distance)

max_distannce <- which(distancies_df==max_distance, arr.ind=TRUE)
max_distannce
```

On observe que Colline d'Elancourt (7) et Stade Nautique (27) sont les sites les plus éloignés avec une distance de 74882.55 km.

#### Exercise 11:
